臺灣臺東地方法院民事裁定           
                                     110年度家他字第23號
聲  請  人  朱玉蘭    

訴訟代理人  王舒慧律師（財團法人法律扶助基金會指派）
相  對  人  陳國雄    
上列當事人間請求履行離婚協議事件，因程序終結，本院依職權
確定訴訟費用額，裁定如下：   
    主  文
相對人陳國雄應向本院繳納之訴訟費用額確定為新臺幣壹萬伍仟
肆佰伍拾肆元，並自本裁定送達翌日起至清償日止，按週年利率
百分之五計算之利息。   
    理  由
一、經准予訴訟救助者，於終局判決確定或訴訟不經裁判而終結
    後，第一審受訴法院應依職權以裁定確定訴訟費用額，向應
    負擔訴訟費用之當事人徵收之；其因訴訟救助暫免而應由受
    救助人負擔之訴訟費用，並得向具保證書人為強制執行。民
    事訴訟法第114條第1項定有明文；又同法第91條第3 項規定
    定，法院依聲請以裁定確定之訴訟費用額，應於裁定送達翌
    日起，加給按法定利率計算之利息，其立法理由旨在促使當
    事人早日自動償付其應賠償對造之訴訟費用，故在當事人無
    力支付訴訟費用時，雖由國庫暫時墊付，然依法院前揭民事
    訴訟法第114條第1項規定，依職權裁定確定訴訟費用額，同
    屬確定訴訟費用額之程序，亦應基於同一理由而類推適用同
    法第91條第3 項規定加計法定遲延利息（臺灣高等法院暨所
    屬法院94年度法律座談會民事類提案34號問題二、三討論結
    果參照）。又民法第203 條規定，應負利息之債務，其利率
    未經約定，亦無法律可據者，週年利率為百分之五。
二、本件係由聲請人即原告訴請相對人即被告履行離婚協議，起
    訴主張被告陳國雄應將其所有坐落桃園市○○區○○段000 地號
    、權利範圍10000分之85之土地，及其上同段1019 建號
　　、權利範圍全部之建物（門牌號碼：桃園市○○區○○街00
　　0巷00弄00號4樓）之房地移轉登記予原告，經核訴訟標的價
    額為新臺幣（下同）1,455,400 元（依稅務電子閘門財產所
    得調件明細表），應徵第一審裁判費15,454元。又聲請人起
    訴時向本院聲請訴訟救助，經本院以109年度家救字第45 號
    裁定准予訴訟救助在案，聲請人因而暫免繳納第一審訴訟費
　　，嗣該事件經本院以109年度家訴字第13 號民事判決，訴訟
    費用由被告負擔確定在案。業經本院依職權調取前述卷宗核
    閱屬實。爰依職權確定相對人即被告應向本院繳納之訴訟費
    用額及法定遲延利息如主文所示。
三、依家事事件法第51條，民事訴訟法第114條第1項前段、第91
    條第3項，裁定如主文。
中    華    民    國   110    年    6     月    29    日
                  家事法庭        法  官  馬培基
以上為正本係照原本作成。
如對本裁定抗告，須於裁定送達後10日之不變期間內，向本院提
出抗告狀。
中    華    民    國   110    年     6    月    29    日
                                  書記官  鄭志釩